【裁判字號】    90,易,407
【裁判日期】    900803
【裁判案由】    恐嚇
【裁判全文】
臺灣基隆地方法院刑事判決                            九十年度易字第四０七號
    公  訴  人  臺灣基隆地方法院檢察署檢察官
    被      告  甲○○
右列被告因恐嚇案件，經檢察官提起公訴（九十年度偵字第一六Ｏ二號），本院判決
如左：
    主  文
甲○○以加害生命之事，恐嚇他人，致生危害於安全，處拘役貳拾日，如易科罰金以
參佰元折算壹日。
仿貝瑞塔手槍改造之玩具手槍一支、鋼珠肆顆均沒收
    事  實
一、甲○○因其表嫂丙○○與乙○○時相來往而心生不滿，於民國八十八年十月二十
    七日晚間十一時許，持其於同年九月間在台北市某不知名之玩具店購買仿貝瑞塔
    手槍、四五手槍改造之玩具手槍各一支及火藥一包（違反槍砲彈藥刀械管制條例
    部分，業經檢察官處分不起訴），前往乙○○位於台北縣瑞芳鎮三Ｏ巷三十三號
    之住處，見乙○○、丙○○二人正在該處二樓聊天，乃以有事商量為由，要乙○○、丙○○至同址三樓談話。嗣於三人行抵三樓時，甲○○以所持仿貝瑞塔手槍
    改造之玩具手槍朝大門連開二槍，一發子彈擊中大門，另一發則擊中地面，因該
    槍之彈匣掉落地上又走火擊發二顆子彈。甲○○並向乙○○恐嚇稱：不要跟丙○○在一起，不然請其吃幾顆花生（子彈之意）等語，以加害生命之事恐嚇乙○○
    、丙○○，使乙○○、丙○○二人心生畏懼，致生危害於其二人之安全。甲○○
    隨後於八十八年十月二十八日凌晨三時許，將上述改造四五玩具手槍丟棄於基隆
    市外木山漁港內。另於八十八年十一月初，將前開仿貝瑞塔手槍改造之玩具手槍
    交給朋友李宗信（因李宗信另涉強盜案件，該玩具手槍扣於本院八十九年度訴字
    第一一三號、台灣高等法院上訴字第三四七六號案內）。
二、案經被害人乙○○、丙○○二人訴由基隆市警察局第三分局報請台灣基隆地方法
    院檢察署檢察官偵查起訴。
    理  由
一、右開在前述時、地持改造玩具手槍射擊二發子彈及走火擊發二顆子彈，意欲阻止
    乙○○、丙○○二人往來之事實，業據被告於警訊中坦承不諱，核與被害人乙○○、丙○○指述之詞相符，且有鋼珠四顆及仿貝瑞塔手槍改造之玩具手槍足資佐
    證，堪信被告於警訊中之自白為真實。雖被告於偵查中及本院審理時翻異前詞，
    辯稱：伊沒有恐嚇乙○○、丙○○二人，事發之後才知丙○○係其表嫂，因為伊
    曾指認乙○○販賣安非他命，所以乙○○才會告其恐嚇。伊當天是去乙○○家裡
    吸食安非他命，沒有帶槍去，所查扣的火藥並非伊所有云云。經查：被告如何於
    八十八年十月二十七日晚間，攜帶二把玩具手槍至乙○○住處三樓射擊二顆子彈
    ，另因走火而又擊發二顆子彈，又為阻止乙○○與丙○○在一起而揚言要請乙○○吃子彈等情，業據被告於八十九年二月十四日警訊中供述明確。而丙○○係被
    告表哥林仁傑之配偶，亦據丙○○於警訊中陳明無誤，被告焉有不知丙○○係其
    表嫂之理？又被害人乙○○、丙○○縱係因被告指證乙○○販賣毒品而提出本件
    告訴，然被害人提出告訴之動機如何，與被告有無公訴意旨所指之犯罪事實，並
    無直接關連，被害人丙○○既係被告之親戚，彼此又無仇隙，應無誣攀被告犯罪
    之理，被告前開辯詞，無非事後卸責之詞，不足採信，事證明確，被告犯行應堪
    認定。
二、刑法第三百零五條之恐嚇罪，行為人所實施之恐嚇方式，不以言語為限，苟行為
    人藉肢體動作，表示欲對他人之生命、身體產生侵害，足以使人心生恐懼者，亦
    該當於該罪之構成要件。本件被告不僅持槍射擊被害人之大門，並恐嚇稱要請被
    害人吃子彈，核其所為，係犯刑法第三百零五條之恐嚇罪。被告以一行為同時對
    乙○○、丙○○二人實施恐嚇犯行，係一行為侵害二個法益，觸犯二個恐嚇罪名
    ，為想像競合犯，應從一重處斷。爰審酌被告與被害人二人之關係及其犯罪之動
    機、目的、方法、所生損害，犯罪後態度等一切情狀，量處如主文所示之刑，並
    諭知易科罰金之折算標準。
三、被告恐嚇被害人時所持有之仿貝瑞塔手槍改造之玩具手槍，雖經送請內政部刑事
    警察局鑑驗結果，認欠缺槍機，不具撞針，無法擊發子彈，不具殺傷力（有附於
    八十八年度偵字第七Ｏ八六號偵查卷內之鑑驗通知書可稽）。而扣案鋼珠四顆、
    火藥一包，雖因混合送鑑，致鋼珠受火藥污染，無法做射擊殘跡檢驗，不能研判
    是否為槍枝使用擊發，又火藥一包，並非槍砲彈藥刀械管制條例中之管制彈藥，
    有內政部警政署刑事警察局函及鑑驗通知書各一份在卷足憑。然既經被告陳明仿
    貝瑞塔改造之玩具手槍及鋼珠四顆，係其所有供犯罪所用在卷，仍應就該仿貝瑞
    塔手槍改造之玩具手槍及鋼珠四顆，併依刑法第三十八條第一項第二款宣告沒收
    。火藥一包，既非供本件犯罪使用，仿四五手槍改造之玩具手槍，復經被告供承
    丟棄於基隆市外木山漁港而滅失，爰均不予宣告沒收。
據上論斷，應依刑事訴訟法第二百九十九條第一項前段、刑法第三百零五條、第五十
五條、第四十一條、第三十八條第一項第二款、罰金罰鍰提高標準條例第一條前段、
第二條，判決如主文。
本案經檢察官黃士元到庭執行職務。
中      華      民      國      九十      年      八    月      三      日
                                  臺灣基隆地方法院刑事第三庭
                                        法  官    陳  培  仁
右正本證明與原本無異。
對於本件判決如有不服，應於收受送達後十日內，向本院提出上訴書狀，上訴於臺灣
高等法院，並按他造當事人之人數附具繕本。
                                        書記官    施  鴻  均
中      華      民      國      九十      年      八    月      八      日
附錄論罪法條
刑法第三百零五條：
以加害生命、身體、自由、名譽、財產之事，恐嚇他人致生危害於安全者，處二年以
下有期徒刑、拘役或三百元以下罰金。


司法院資訊處製作；財團法人民間司法改革基金會備份。
